臺灣臺北地方法院刑事判決　　　　　　 100年度易字第1426號
公　訴　人　臺灣臺北地方法院檢察署檢察官
被　　　告　何正雄
上列被告因毒品危害防制條例案件，經檢察官提起公訴（100年
度偵字第8092號），本院判決如下：
    主  文
何正雄持有第三級毒品純質淨重貳拾公克以上，累犯，處有期徒
刑伍月，併科罰金新臺幣參萬元，有期徒刑如易科罰金，以新臺
幣壹仟元折算壹日，罰金如易服勞役，以新臺幣壹仟元折算壹日
。扣案第二級毒品MDMA（含安非他命成分，灰色圓形錠）共玖顆
，沒收銷燬之，另扣案之第三級毒品愷他命（驗餘淨重伍拾點貳
貳貳貳公克）及塑膠袋貳拾伍個（包裝灰色圓形藥錠者）沒收。
    事  實
一、何正雄前於民國99年間因犯妨害風化罪，經臺灣板橋地方法
    院於99年3月15日以99年度簡字第664號判處有期徒刑2月確
    定，於99年4月20日易科罰金執行完畢。又於同年間因犯妨
    害風化罪，經本院於99年5月25日以99年度簡字第1312號判
    處有期徒刑4月確定，於99年7月16日易科罰金執行完畢。竟
    仍不悔改，明知MDMA、安非他命及愷他命分別為毒品危害防
    制條例第2條第2項第2款及第3款所列管之第二級及第三級毒
    品，非經許可不得擅自持有第二級毒品，亦不得擅自持有純
    質淨重20公克以上之第三級毒品，竟基於持有第二級毒品及
    持有純質淨重20公克以上之第三級毒品之犯意，於100年1月
    28 日21時40分許前某時，在臺北市中山區○○○路、林森
    北路口，向姓名籍不詳綽號「阿明」之成年男子拿取第二級
    毒品MDMA藥錠9顆（灰色圓形藥錠）、第三級毒品愷他命24
    包而持有之。嗣於同日21時40分許，行經民生東路1段54號
    旁小巷時，適警方亦行經該處，認其行跡可疑上前盤查身分
    。何正雄自知法網難逃，除出示身分證件外，主動供出上情
    ，並交出其甫拿到之前開毒品，而自首接受裁判。
二、案經何正雄自首由臺北市政府警察局中山分局報告臺灣臺北
    地方法院察署檢察官偵查起訴。
    理  由
壹、證據能力事項:
    按被告以外之人於審判外之陳述，雖不符刑事訴訟法第159
    條之1至第159條之4之規定，而經當事人於審判程序同意作
    為證據，法院審酌該言詞陳述或書面陳述作成時之情況，認
    為適當者，亦得為證據；當事人、代理人或辯護人於法院調
    查證據時，知有刑事訴訟法第159條第1項不得為證據之情形
    ，而未於言詞辯論終結前聲明異議者，視為有前項之同意，
    刑事訴訟法第159條之1、第159條之5第1項、第2項分別定有
    明文。經查，本判決下列所引用之被告以外之人於審判外之
    陳述，檢察官、被告於本院言詞辯論終結前均未聲明異議，
    本院審酌上開證據資料並無證明力明顯過低之瑕疵，認以之
    作為證據應屬適當，故揆諸前開規定，認前揭證據資料有證
    據能力，合先敘明。
貳、實體事項:
一、上揭犯罪事實，迭據被告於警詢、偵查及本院審理時坦承不
    諱，並有被告出具之自願受搜索同意書、搜索扣押筆錄、扣
    案物照片（參偵卷第15-20、22-23、25頁），及9顆灰色圓
    形藥錠、24包粉末狀物扣案可資佐證。該扣案之24包粉末狀
    物，經交通部民用航空局航空醫務中心鑑定結果，確屬第三
    級毒品愷他命，該24包毒品驗前總淨重50.298公克，純度94
    .1%，純質淨重達44.3304公克，亦有該中心於100年3月28日
    所出具之航藥鑑字第1001674Q號鑑定書在卷可參（參偵字第
    80 92號卷第8、9頁）。另扣案之灰色圓形藥錠9顆，經行政
    院衛生署食品藥物管理局鑑結果，檢出AMPHETAMINE、3,4-
    亞甲基雙氧甲基安非他命（MDMA）及CAFFEINE成分，亦有該
    局於100年2月17日FDA研字第1000006938號檢驗報告書可佐
    （參核退字第86號卷第4頁）。是被告持有第二級毒品MDMA
    （含安非他命成分）之藥錠9顆及驗前純質淨重已逾毒品危
    害防制條例第11條第5項犯罪構成要件所定的純質淨重20公
    克以上之第三級毒品愷他命24包之事實，均要無疑義。被告
    前揭出於任意性之自白，有證據可佐，堪予採信。從而，本
    件被告持有第二級毒品MDMA（含安非他命）及持有純質淨重
    20 公克以上之第三級毒品愷他命之犯行，事證明確，洵堪
    認定，應依法論科。
三、按MDMA、安非他命及愷他命分屬毒品危害防制條例第2條第2
    項第2款、第3款所定之第二級及第三級毒品。本件被告持有
    之第三級毒品愷他命其純質淨重達44.3304公克。是核被告
    所為，係犯毒品危害防制條例第11條第2項持有第二級毒品
    罪及第5項之持有純質淨重20公克以上之第三級毒品罪。被
    告以一行為同時觸犯上開數罪名，為想像競合犯，應從一重
    之毒品危害防制條例第11條第5項之持有純質淨重20公克以
    上之第三級毒品之一罪處斷。被告前於99年間因犯妨害風化
    罪，經臺灣板橋地方法院於99年3月15日以99年度簡字第664
    號判處有期徒刑2月確定，於99年4月20日易科罰金執行完畢
    。又於同年間因犯妨害風化罪，經本院於99年5月25日以99
    年度簡字第1312號判處有期徒刑4月確定，於99年7月16日易
    科罰金執行完畢，此有臺灣高等法院被告前案紀錄表在卷可
    稽，其於受有期徒刑之執行完畢後，5年內故意再犯本件有
    期徒刑以上之罪，為累犯，爰依刑法第47條第1項規定加重
    其刑。末查，被告供稱其係於查獲當日在臺北市中山區○○
    ○路與林森北路口，向「阿明」取得毒品後，沿民生東路1
    段54號旁巷子返回酒店途中，適逢警察經過該處而上前盤查
    ，其遭盤查時即主動交出扣案毒品，並向警方供承上情等語
    。經查，依據中山分局100年1月29日移送書中所載:「本分
    局員警發現可疑盤詰時，經何嫌自願受搜索後，『自動交付
    』置於上衣口袋內之...即帶案偵辦。」（參毒偵字第624號
    卷第1頁）。另被告在中山分局長安東路派出所第一次製作
    筆錄時，被告之筆錄亦載有:警方要求要出示身分證，盤查
    過程我自知法網難逃，『主動』將上衣口袋內之毒品自動取
    出交付給警方等內容，足認被告前開所供，確非子虛，可以
    採信。被告既係在有偵查權限之機關發現其持有毒品之犯罪
    嫌疑前，主動交出其所持有之扣案毒品，而自首接受裁判，
    已合於刑法第62條規定自首之規定，並依法予以減輕其刑，
    並依法先加重而後減輕之。爰審酌被告持有之第三級毒品純
    質淨重已有44.3304公克，犯罪所生危害程度，再考量被告
    犯罪後已坦承犯行，態度尚可、教育程度為大專畢業、家庭
    經濟狀況勉持等一切情狀，量處如主文所示之刑，並分別諭
    知易科罰金及易服勞役之折算標準。扣案之第二級毒品MDMA
    （含安非他命）之藥錠9顆，不問屬於犯人否，併依毒品危
    害防制條例第18條第1項前段規定，宣告沒收銷燬之。另扣
    案之第三級毒品愷他命24包，驗前總淨重50.298公克，除於
    鑑定時取樣之0.0758公克於鑑定時用磬，失其違禁物之性質
    ，不另為沒收之諭知外，驗餘淨重50.2 222公克屬違禁物。
    因毒品危害防制條例第18條第1項前段僅規定第一級、第二
    級毒品沒收銷燬之，而同條項中段之規定「沒入銷燬之」，
    乃屬行政罰之性質，僅能由查獲機關以行政處分之「沒入銷
    燬」程序處理，要不得由法院諭知「沒收銷燬」之刑事處分
    。故前開扣得之愷他命，自無從由法院依該條項規定諭知沒
    入銷燬。然上開扣案之第三級毒品愷他命既均屬違禁物，自
    應逕依刑法第38條第1項第1款之規定宣告沒收。扣案之用以
    包裝上開第二級毒品MDMA（含安非他命成分）之塑膠袋1個
    ，及用以包裝愷他命之塑膠袋24個，具有防止毒品裸露、逸
    出或潮濕之功用，並便於攜帶，均屬供持有毒品所用之物，
    且可與該毒品析離，並為被告所有之物，爰併依刑法第38條
    第1項第2款規定宣告沒收。至於同時扣案之藍色圓形錠1顆
    ，僅檢出METHYLONE及CAFFEINE成分、黃色圓形錠2顆，檢出
    CHLOROAMFPETAMINE及CAFFEINE成分，非屬第一級、第二級
    或第三級毒品，另用以包裝上開藍色圓形藥錠之塑膠袋1個
    ，亦非屬供犯罪所用之物，爰均不另為沒收之諭知，附此敘
    明。
據上論斷，應依刑事訴訟法第284條之1、第299條第1項前段，毒
品危害防制條例第11條第2項、第5項、第18條第1項前段，刑法
第11條前段、第55條、第47條第1項、第62條、第41條第1項前段
、第42條第3項前段、第38條第1項第1款、第2款，判決如主文。
本案經檢察官劉俊良到庭執行職務。
中    華    民    國   100    年    6     月    30    日
                  刑事第二十庭  法  官  李桂英
以上正本證明與原本無異。
如不服本判決，應於收受送達後10日內向本院提出上訴書狀，其
未敘述上訴之理由者並得於提起上訴後10日內向本院補提理由書
（均須按他造當事人之人數附繕本）「切勿逕送上級法院」。
                                書記官  黃勤涵
中    華    民    國   100    年    6     月    30    日
附錄本案論罪科刑法條：
毒品危害防制條例第11條
持有第一級毒品者，處 3 年以下有期徒刑、拘役或新臺幣 5 萬
元以下罰金。
持有第二級毒品者，處 2 年以下有期徒刑、拘役或新臺幣 3 萬
元以下罰金。
持有第一級毒品純質淨重十公克以上者，處 1 年以上 7 年以下
有期徒刑，得併科新臺幣 1 百萬元以下罰金。
持有第二級毒品純質淨重二十公克以上者，處 6 月以上 5 年以
下有期徒刑，得併科新臺幣 70 萬元以下罰金。
持有第三級毒品純質淨重二十公克以上者，處 3 年以下有期徒
刑，得併科新臺幣 30 萬元以下罰金。
持有第四級毒品純質淨重二十公克以上者，處 1 年以下有期徒
刑，得併科新臺幣 10 萬元以下罰金。
持有專供製造或施用第一級、第二級毒品之器具者，處 1 年以
下有期徒刑、拘役或新臺幣 1 萬元以下罰金。